【裁判字號】    99,簡上,621
【裁判日期】    991008
【裁判案由】    詐欺
【裁判全文】
臺灣板橋地方法院刑事判決             99年度簡上字第621號
上  訴  人  甲○○
即  被  告
上列上訴人即被告因詐欺案件，不服本院中華民國99年4 月30日
以99年度簡字第3423號第一審簡易判決（聲請簡易判決處刑案號
：99年度偵字第1123號，移送併辦案號：99年度偵字第11663 號
），本院管轄之第二審合議庭判決如下：
    主  文
上訴駁回。
甲○○緩刑貳年。
    事實及理由
一、本案經本院審理結果，認第一審以被告甲○○犯刑法第30條
    第1 項、第339 條第1 項之幫助詐欺取財罪，判處拘役40日
    ，並諭知易科罰金之標準為新臺幣1,000 元折算1 日，其認
    事用法及量刑均無不當，應予維持，並引用原審刑事簡易判
    決書記載之事實、證據及理由（如附件）。
二、上訴人即被告甲○○之上訴意旨係以：其與被害人乙○○、
    丙○○已達成和解，且承認原判決認定之犯罪事實，請求從
    輕量刑並宣告緩刑等語。查本件被告犯幫助詐欺取財罪事證
    明確，已如前述，被告亦不爭執事實，原審斟酌被告提供其
    金融機構帳戶供他人非法使用，助長社會犯罪風氣，導致真
    正犯罪者逍遙法外，行為殊屬不當，惟念其已坦認犯行，且
    無前科，有臺灣高等法院被告前案紀錄表1 份在卷可稽，又
    未實際參與詐欺取財之行為，責難性較小，兼衡被害人所受
    損害金額等一切情狀，量處拘役40日，並以新臺幣1,000 元
    折算1 日諭知易科罰金之折算標準，並無不合，量刑亦稱妥
    適，被告提起上訴難認有理由，應予駁回。又被告未曾受有
    期徒刑以上刑之宣告，有臺灣高等法院被告前案紀錄表在卷
    可稽，其因一時失慮致罹刑典，事後已坦承犯行，深具悔意
    ，且已與被害人乙○○、丙○○達成和解，有和解書2 紙在
    卷可憑，是本院綜合上開情節，認被告經此偵、審教訓，當
    知所警惕而無再犯之虞，因認原審判決所宣告之刑以暫不執
    行為適當，爰依刑法第74條第1 項第1 款規定，諭知宣告緩
    刑2 年，以啟自新。
據上論斷，應依刑事訴訟法第455 條之1 第1 項、第3 項、第36
8條、第373 條，刑法第74條第1 項第1 款，判決如主文。
本案經檢察官張慶林到庭執行職務。
中    華    民    國    99    年    10    月    8     日
                  刑事第十一庭  審判長法  官  李君豪
                                      法  官  何燕蓉
                                      法  官  錢衍蓁
本件不得上訴。
上列正本證明與原本無異。
                                      書記官  劉靜慧
中    華    民    國    99    年    10    月    8     日
附錄本案論罪科刑法條全文：
刑法第339條
意圖為自己或第三人不法之所有，以詐術使人將本人或第三人之
物交付者，處5 年以下有期徒刑、拘役或科或併科1 千元以下罰
金。
以前項方法得財產上不法之利益或使第三人得之者，亦同。
前二項之未遂犯罰之。

司法院資訊處製作；財團法人民間司法改革基金會備份。
